臺灣桃園地方法院刑事判決
111年度審易字第1501號
公  訴  人  臺灣桃園地方檢察署檢察官 
被      告  張頌榮



上列被告因詐欺案件，經檢察官提起公訴（111年度調偵續字第6
號），被告於準備程序中就被訴事實為有罪之陳述，經告知簡
式審判程序之旨，並聽取公訴人、被告之意見後，由本院合議庭
裁定由受命法官獨任進行簡式審判程序，判決如下：
    主  文
張頌榮犯詐欺取財未遂罪，處有期徒刑陸月，如易科罰金，以新
臺幣壹仟元折算壹日。
    事實及理由
一、本件犯罪事實及證據，除證據部分補充「被告張頌榮於本院
    準備程序及審理時之自白」、「告訴人黃承鵬於本院準備程
    序及審理時之證述」外，餘均引用檢察官起訴書所載（詳如
    附件）。
二、論罪科刑：
  ㈠核被告所為，刑法第339條第3項、第1項詐欺取財未遂罪。又
    被告雖已著手實行詐欺取財之行為，然未生他人財物置於其
    實力支配下之結果，是此項犯罪係屬未遂，允宜依刑法第25
    條第2項規定，按既遂犯之刑減輕之。
　㈡爰審酌被告張頌榮不思循正當途徑賺取金錢，明知游騰陸、
    游騰翔並無要求告訴人黃承鵬支付回扣金，竟意圖利用告訴
    人希望土地買賣順利成交之心理而向告訴人黃承鵬詐取回扣
    金，顯見其法治觀念甚為淡薄，所為應予非難；惟念被告張
    頌榮犯後終能坦承犯行，態度尚可，再斟酌被告實施本件詐
    欺犯行後旋即為告訴人確認知悉後而未能得逞，所生危害已
    獲減輕及告訴人於本院審理時表述之意見；兼衡其犯罪之動
    機、目的、手段、智識程度及生活狀況等一切情狀，量處如
    主文所示之刑並諭知易科罰金之折算標準。
據上論斷，應依刑事訴訟法第273條之1第1項、第299條第1項前
段、第310條之2、第454條，判決如主文。
本案經檢察官凌于琇提起公訴，檢察官林欣怡到庭執行職務。　
中　　華　　民　　國　　111 　年　　10　　月　　21　　日
                       刑事審查庭  法  官 林慈雁
以上正本證明與原本無異。
如不服本判決應於收受判決後20日內向本院提出上訴書狀，並應
敘述具體理由。其未敘述上訴理由者，應於上訴期間屆滿後20日
內向本院補提理由書(均須按他造當事人之人數附繕本)「切勿逕
送上級法院」。
                                   書記官 吳秉翰
中　　華　　民　　國　　111 　年　　10　　月　　24　　日
附本件論罪科刑依據之法條：
中華民國刑法第339條
意圖為自己或第三人不法之所有，以詐術使人將本人或第三人之
物交付者，處5年以下有期徒刑、拘役或科或併科50萬元以下罰
金。
以前項方法得財產上不法之利益或使第三人得之者，亦同。
前二項之未遂犯罰之。

附件：
臺灣桃園地方檢察署檢察官起訴書
                                    111年度調偵續字第6號
　　被　　　告　張頌榮　男　58歲（民國00年0月00日生）
　　　　　　　　　　　　住○○市○鎮區○○路○鎮段00巷
                          000號
　　　　　　　　　　　　居桃園市○○區○○街0○0號
　　　　　　　　　　　　國民身分證統一編號：Z000000000號
上列被告因詐欺案件，前經不起訴處分，經臺灣高等檢察署檢察
長發回續行偵查，業經偵查終結，認應提起公訴，茲將犯罪事實
及證據並所犯法條分敘如下：
　　　　犯罪事實
一、張頌榮與黃承鵬係朋友關係，緣黃承鵬委託張頌榮向游輝煌
    、游騰翔、游騰陸等人購買桃園市○○區○○段000○000○000○00
    0○地號之土地（下稱本案土地），詎張頌榮明知游騰翔、游
    騰陸並無要求黃承鵬支付回扣金，竟意圖為自己不法之所有
    ，基於詐欺取財之犯意，於民國108年8月間某日，向黃承鵬
    佯稱：本案土地之地主游騰翔、游騰陸要求另支付每坪新臺
    幣（下同）1,000元之差額回扣金，交由張頌榮代為收受後
    轉交等語，致黃承鵬陷於錯誤，承諾願支付差額回扣金共計
    347萬元，並於108年9月2日，在桃園市○○區○○路000號游土
    地代書事務所，另簽立切結書1紙予張頌榮，嗣經黃承鵬向
    游騰翔、游騰陸確認並無此事，始悉受騙，而未交付前開款
    項。
二、案經黃承鵬訴由桃園市政府警察局龍潭分局報告偵辦。
　　　　證據並所犯法條
一、證據清單暨待證事實：
編號 證據名稱 待證事實 1 被告張頌榮於警詢及偵查中之供述 證明告訴人黃承鵬委託其向證人游輝煌等人為本案土地之交易，其向告訴人佯稱證人游騰翔、游騰陸要收取回扣金，及告訴人於前揭時、地，簽立切結書1紙予被告等事實。 2 證人即告訴人黃承鵬於警詢及偵查中之證述 證明全部犯罪事實。 3 證人游騰翔於警詢及偵查中之證述 證明其未透過被告向告訴人索取前開數額之差額回扣金等事實。 4 證人游騰陸於警詢及偵查中之證述 證明其未透過被告向告訴人索取前開數額之差額回扣金等事實。 5 證人游輝煌於偵查中之證述 證明告訴人委由被告仲介本案土地交易之事實。 6 告訴人簽立之切結書1紙、竹北成功郵局存證信函(存證號碼000000)0份、楊梅埔心里郵局存證信函(存證號碼000000)0份 (1)證明告訴人向證人游騰翔、游騰陸等人購入本案土地，及被告向告訴人施用前述詐術，索取前開數額之差額回扣金等事實。 (2)證明告訴人於前揭時間簽立切結書1紙予被告之事實。 
二、核被告所為，係犯刑法第339條第3項、第1項之詐欺取財未
    遂罪嫌。
三、依刑事訴訟法第251條第1項提起公訴。
　  此　致
臺灣桃園地方法院
中　　華　　民　　國　 111　　年　　6 　　月　　24　　日
                              檢  察  官  凌 于 琇
本件證明與原本無異　　　　　　　　　　　　　　　　　　　
中　　華　　民　　國　 111　　年　  7  　 月　   5　  日
　　　　　　　　　　　　　　　書  記  官　陳 捷 欣　　
所犯法條：
中華民國刑法第339條
（普通詐欺罪）
意圖為自己或第三人不法之所有，以詐術使人將本人或第三人之
物交付者，處5年以下有期徒刑、拘役或科或併科50萬元以下罰
金。
以前項方法得財產上不法之利益或使第三人得之者，亦同。
前二項之未遂犯罰之。